【裁判字號】    97,訴,594
【裁判日期】    970725
【裁判案由】    違反毒品危害防制條例
【裁判全文】
臺灣新竹地方法院刑事判決               97年度訴字第594號
公  訴  人  臺灣新竹地方法院檢察署檢察官
被      告  甲○○
上列被告因違反毒品危害防制條例案件，經檢察官提起公訴（97
年度毒偵字第675號），本院依簡式審判程序判決如下：
    主    文
甲○○施用第一級毒品，累犯，處有期徒刑柒月；又施用第二級
毒品，累犯，處有期徒刑陸月。應執行有期徒刑壹年。
    事    實
一、
（一）甲○○前因違反毒品危害防制條例案件，經本院分別以94
      年竹北簡字第139 號、第265 號，分別判處有期徒刑5 月
      、6 月，經本院以95年度聲字第185 號定應執行刑為10月
      確定，並於95年12月1 日縮刑期滿執行完畢。
（二）甲○○前因施用第2 級毒品安非他命案件，經本院裁定送
      觀察勒戒後，認有繼續施用毒品傾向，再經本院89年度毒
      聲字第1841號裁定送強制戒治，復依同院裁定停止戒治付
      保護管束，嗣於民國90年7 月19日保護管束期滿未經撤銷
      視為執行完畢，由台灣新竹地方法院檢察署檢察官於90年
      8 月7 日，以90年度戒毒偵字第164 號案為不起訴處分確
      定。又於92年1 月22日下午1 時許起回溯96小時內之某時
      ，在不詳處所，施用第2 級毒品安非他命1 次，於92年9
      月6 日依臺灣新竹地方法院92年度毒聲字第459 號裁定送
      強制戒治，並於93年1 月9 日因法律修正出戒治所；其上
      開施用毒品犯行另經本院於92年6 月23日，以92年度竹北
      簡字第103 號判決處有期徒刑5 月確定，並於93年6 月9
      日執行完畢。
（三）詎其仍不知悔改，復分別基於施用第一級毒品海洛因、第
      二級毒品安非他命之犯意，於96年10月31日早上某時許，
      在新竹縣湖口鄉德盛村111 號，非法施用第一級毒品海洛
      因1 次；另於96年10月30日下午3 時許，在新竹縣湖口鄉
      德盛村111 號，以將第二級毒品安非他命置放於鋁箔紙上
      點火加熱吸食煙霧之方式非法施用第二級毒品安非他命1
      次。嗣於96年10月31日14時20分許，在新竹縣湖口鄉德盛
      村111 號前，因警方查訪另案竊盜案件時查獲，經採尿送
      驗呈嗎啡、安非他命、甲基安非他命陽性反應，始查悉上
      情。
二、案經新竹縣政府警察局報請臺灣新竹地方法院檢察署檢察官
    偵查起訴。
    理  由
一、本件被告所犯施用第一、二級毒品罪，非死刑、無期徒刑、
    最輕本刑為三年以上有期徒刑之罪，或非高等法院管轄第一
    審之案件，被告於本院準備程序進行中，就被訴事實為有罪
    之陳述，本院合議庭認合於刑事訴訟法第273條之1之規定，
    逕以簡式審判程序行之，合先敘明。
二、訊據被告對於上揭犯罪事實，於本院行準備程序及簡式審判
    程序時均坦承不諱，並有詮昕科技股份有限公司濫用藥物尿
    液檢驗報告及受檢人真實姓名代號對照表等可佐，被告自白
    應與事實相符，本件事證明確，被告施用第一、二級毒品犯
    行堪以認定，應予依法論科。
三、甲○○前因施用第二級毒品安非他命案件，經本院裁定送觀
    察勒戒後，認有繼續施用毒品傾向，再經本院89年度毒聲字
    第1841號裁定送強制戒治，復依同院裁定停止戒治付保護管
    束，嗣於民國90年7 月19日保護管束期滿未經撤銷視為執行
    完畢，由台灣新竹地方法院檢察署檢察官於90年8 月7 日，
    以90年度戒毒偵字第164 號案為不起訴處分確定。又於92年
    1 月22日下午1 時許起回溯96小時內之某時，在不詳處所，
    施用第2 級毒品安非他命1 次，於92年9 月6 日依臺灣新竹
    地方法院92年度毒聲字第459 號裁定送強制戒治，並於93年
    1 月9 日因法律修正出戒治所，其上開施用毒品犯行另經本
    院於92年6 月23日，以92年度竹北簡字第103 號判決處有期
    徒刑5 月確定，並於93年6 月9 日執行完畢等情，有臺灣高
    等法院被告前案紀錄表在卷可按，被告於上開強制戒治執行
    完畢後5 年內再犯本案施用第一級、第二級毒品犯行，自應
    依法予以論科。
四、核被告甲○○所為，分別係犯毒品危害防制條例第10條第1
    、2 項之施用第一、二級毒品罪。其施用前持有第一、二級
    毒品海洛因、安非他命之低度行為，分別為其施用第一、二
    級毒品海洛因、安非他命之高度行為所吸收，均不另論罪。
    被告所犯上開2 罪，犯意各別，行為不同，應予分論併罰。
    又被告甲○○前因違反毒品危害防制條例案件，經本院分別
    以94年竹北簡字第139 號、第265 號，分別判處有期徒刑5
    月、6 月，經本院以95年度聲字第185 號定應執行刑為10月
    確定，並於95年12月1日縮刑期滿執行完畢等情，有臺灣高
    等法院被告前案紀錄表各乙份在卷可參，其於5年內故意再
    犯
    本件有期徒刑以上之上開2罪，均為累犯，均應依刑法第47
    條第1項規定加重其刑。爰審酌毒品海洛因、安非他命戕害
    吸食者之身心甚鉅，被告竟無視法律之禁止而施用，其經矯
    治程序後仍未戒除毒癮，此次又觸犯施用第一、二級毒品海
    洛因、安非他命之犯行，顯見其自制力薄弱，兼衡其犯後坦
    承犯行，態度尚可等一切情狀，分別量處如主文所示之刑，
    並定其應執行刑。
五、據上論斷，應依刑事訴訟法第273條之1第1 項、第299條第1
    項前段，毒品危害防制條例第10條第1項、第2項，刑法11條
    前段、第47條第1項、第51條第5款，判決如主文。
本案經檢察官楊仲萍到庭執行職務。
中    華    民    國    97    年    7     月    25    日
                  刑事第二庭  法  官  李毓華
以上正本證明與原本無異。
如不服本判決應於收受本判決後10日內向本院提出上訴書狀，上
訴書狀應敘述具體理由。上訴書狀未敘述上訴理由者，應於上訴
期間屆滿後20日內補提理由書狀於本院 (均須按他造當事人之人
數附繕本 )「切勿逕送上級法院」。
中    華    民    國    97    年    7     月    25    日
                              書記官  陳美利
附錄本案論罪科刑法條全文：
毒品危害防制條例第10條第1項、第2項
施用第一級毒品者，處6月以上5年以下有期徒刑。
施用第二級毒品者，處3年以下有期徒刑。


司法院資訊處製作；財團法人民間司法改革基金會備份。
